Møtereferat 07.04.2021

Møte handler om å diskutere hva av issues som MÅ være ferdig til neste innlevering

Alle i gruppen er innkalt.
Alle i gruppen er tilstede
Møtetid og sted: 10:00-14:15, Sem3

Saker som skal diskuteres:
- Vi jobbet videre med issues fra project-board, med litt bedre prioritering.

Hva vi har gjort:
- Noen screens har fått en abstrakt klasse som de extender.
- Valgte kort forsvinner fra tabellen man velger fra.

Hva vi skal jobbe videre med:
- Bli ferdig med Multiplayer, AI