Møtereferat 06.04.2021

Møte handlet om kort og multiplayer

Alle i gruppen er innkalt.
Alle i gruppen er tilstede ved møte foruten Dusan
Møtetid og sted: Discord/Sem1, 14-16

Saker som skal diskuteres:
-Vi snakket om hvordan vi kunne få kortene til å forsvinne fra tabelen
-Screens må refactores. Gjøres mer abstrakt?

Hva vi har gjort:
Vi tokk påske!


Hva vi skal jobbe videre med:
- Multiplayer, AI og Laser