Møtereferat 26.02.2021

Vi diskuterer om vi skal lage klassediagram. Fikser det via intellij.
Dette er for obligen.

Vi diskterte hvor langt vi har kommt i prosjektet. Kommer vi bli ferdige med alle MVP-kravene til oblig2.
Nesten, men mest sannynslig ikke alle. Vi stresser ikke da.

Vi kan forandre på skrivefeil i møtereferatet fra forrige gang siden vi skrev en god del av deloppgave1
for oblig2.

Fokus fremover blir mer GUI.

Ellers fortsatte alle å jobbe med sine respektive oppgaver.

