Møte Referat 11.02.21

Møte handler om hva som må bli gjort for at oppgaven skal bli ferdig til innlevingsfristen.

Alle i gruppen er innkalt.
Alle i gruppen er tilstede ved møte.
møtet varer fra kl.18 til kl.20 via discord delgruppe kanal.

Saker som skal diskuteres:
MVP kravene i deloppgave 4, særlig krav 1-5.

Hva vi har gjort:
- endringer til ComponentFactory.
- Implementert ComponentFactory i Board klassen.

Hva vi skal jobbe videre med:
- Bli ferdig med MVP kravene 1-5 til 12.02.21