
Møte Referat (09.04.2021)

Møte handler om å videre utvikle multiplayer delen av prosjektet

Alle i gruppen er innkalt.
Alle i gruppen er tilstede
Møtetid og sted: 10:15 - 12:00, sem3

Saker som skal diskuteres:
 - multiplayer

Hva vi har gjort:
 - kom godt i gang med server-client implementasjon til multiplayer
 - faktorerte litt på GUI
 - begynte på nye issues fra project broad

Hva vi skal jobbe videre med:
	- issues på project broad